Inventaris van het archief van de Nassause Domeinraad: Raad en Rekenkamer te Breda, 1170-1580 (1582): Stukken betreffende rechten en goederen van Anna van Buren, 1166-1580: Inventaris
Nationaal Archief, Den Haag
- Stukken betreffende personen., F.
  - Andere geslachten., III
    - Het geslacht van IJselstein., A
      - Gijsbrecht van IJselstein., 1
        GIJSBRECHT VAN IJSELSTEIN was een zoon van ARNOUD en JOHANNA X. Hij was gehuwd met BERTA VAN HEUKELOM, dochter van OTTO VAN ARKEL, heer van Heukelom, en stierf in 1342 of 1343. Hij was maarschalk van het Sticht en verloor door zijn samengaan met Utrecht en door de moord op FLORIS V zijn goederen. Na verzoening werd hij in 1308 weer met IJselstein, en in 1317 door de graaf van Holland beleend met de oude Amstelse lenen Benschop en Noord-Polsbroek
        - Akte, waarbij het kapittel van Sint Marie te Utrecht heer GHISELBERTUS, heer van IJselstein, belooft een jaarlijkse memorie te zullen houden voor heer HERBERIN VAN YSELSTEYN., 1336; 1092; 1 charter
          reg. no. 115
        - Akte van schadeloosstelling voor heer GHISEBRECHT, heer van IJselstein, voor een borgtocht voor 11.264 pond, verschuldigd door OTTE, heer van Buren., 1322; 1093; 1 charter
          reg. no. 72
        - Akte van schadeloosstelling voor GHISEBRECHT, heer van IJselstein, voor een borgtocht voor 330 pond jaarlijks, verschuldigd door HUBRECHT DIE SCENKE., 1325; 1094; 1 charter
          reg. no. 77
        - Akte van schadeloosstelling voor heer GHISEBRECHT, heer van IJselstein, voor een borgtocht voor 216 pond zwarte tournooizen, verschuldigd door HENRIC VAN DEN RINE., 1337; 1095; 1 charter
          reg. no. 118
        - Kwijtschelding door WOUTER VAN VOERSCOTEN GHERAERDSZ. voor heer GHISEBRECHT, heer van IJselstein, van alles wat deze hem schuldig is., 1340; 1096; 1 charter
          reg. no. 131
        - Akte van belening van heer GHISEBRECHT, heer van IJselstein, door WILLEM III, graaf van Holland, met een hert uit den Hout te Haarlem jaarlijks., 1314; 1097; 1 charter
          reg. no. 52
        - Akte, waarbij FREDERIK, bisschop van Utrecht, en WILLEM, graaf van Henegouwen, zich in hun geschillen met REINOUT VAN GELDER onderwerpen aan de arbitrage van JAN VAN HENEGOUWEN, heer van Beaumont, en HEINRIC VAN VLAANDEREN, graaf van Lodi, waarvoor o.a. heer JAN, heer van Arkel, en heer Ghisebrecht, heer van IJselstein, zich borg stellen., 1319; 1098; 1 charter
          reg. no. 65
        - Akte, waarbij heer GHISEBRECHT, heer van IJselstein, zijn zoons, heer ARNOUT en heer OTTE, en SWEEDER, heer van Abcoude, met zijn zoons, heer GHISEBRECHT en JAN, knaap, zich tot onderlinge hulp verbinden., 1338; 1099; 1 charter
          reg. no. 125
        - Akte van vrijwaring door SYMON VAN ZEVENDER voor heer GHISEBRECHT, heer van IJselstein, tegen de gevolgen van overlevering van een huis, waarop beslag is gelegd door JAN VAN HENEGOUWEN, heer van Beaumont., 1341; 1100; 1 charter
          reg. no. 141
      - Arnoud van IJselstein., 2
        ARNOUD, heer van IJselstein, was een zoon van GIJSBRECHT en BERTA VAN HEUKELOM. Hij was gehuwd met MARIE, dochter van GUY VAN HENEGOUWEN, bisschop van Utrecht, hetgeen hem vele goederen bezorgde. Voor zijn ontrouw aan de bisschop van Utrecht en zijn samengaan met WILLEM VAN BEIEREN werd hij gestraft met het tijdelijke verlies van IJselstein en beloond met Aarlanderveen en Oudshoorn. Hij was zegelaar van WILLEM V en raad van hertog ALBRECHT
        VAN RIEMSDIJK, Tresorie en Kanselarij.
        hij overleed in 1363. Zijn dochter GUYOTE, gehuwd met JAN VAN EGMOND, erfde IJselstein
        - Testament van AERNOUD, heer van IJselstein, 1361. Met twee akten met nadere beschikkingen dd., 1363; 1101; 3 charters
          reg. nos. 296, 310 en 311
        - Akte van schadeloosstelling voor heer AERNOUD VAN YSELSTYN voor een borgtocht, groot 100 pond zwarte tournooizen, verschuldigd door WOUTERGHERRET SYMONSZ. VAN DER GOUDE, knaap., 1332; 1102; 1 charter
          reg. no. 98
        - Uitspraak van arbiters aangaande een schuld, groot 30 pond zwarte tournooizen, die JAN VAN WIJC heeft aan heer ARNT VAN YSELSTEYN., 1333; 1103; 1 charter
          reg. no. 99
        - Kwitantie voor heer ARNOLD VAN YSELSTYN, sprekende van 28 pond zwarte tournooizen, betaald aan de bisschop van Utrecht., 1337; 1104; 1 charter
          reg. no. 120
        - Akte van kwijtschelding voor heer ARNOUD VAN YSELSTYN van 36 pond zwarte tournooizen, te betalen aan GHYSELBRECHT VAN WINNINGLAER en. GHYSELBRECHT LOEDENE GHIJSENZ., 1340; 1105; 1 charter
          reg. no. 132
        - Stukken betreffende een schuld, groot 71 pond tournooizen, te betalen door heer AERNT VAN YSELSTYN aan ERMEGAERT, weduwe van JACOB NANNINXZ., 1343 en 1344; 1106; 2 charters
          reg. nos. 162 en 171
        - Ontvangbewijs voor heer AERNOUD, heer van IJselstein, afgegeven door HEYNRIC VAN AMSTELLE, kanunnik te Maastricht, van 6 brieven over verschillende onderwerpen, afkomstig van WILLEM OTTENZ., 1345; 1107; 1 charter
          reg. no. 186
        - Akte, waarbij SOFFIJE VAN MAERSEN, weduwe van WILLEM HAESKIJNSZ., de heer van IJselstein belooft een schuldbekentenis, groot 500 schilden, terug te geven., 1364; 1108; 1 charter
          reg. no. 325
        - Akte, waarbij COSIJN UTER HOEVE en SWERTE COSIJN beloven zich in hun twist over een schuld aan de uitspraak van de heer van IJselstein te zullen houden., 1344; 1109; 1 charter
          reg. no. 178
        - Akte, waarbij CLAES AYSTER belooft zich inzake zijn misdrijven aan de uitspraak van de heer van IJselstein te houden., 1345; 1110; 1 charter
          reg. no. 182
        - Akte, waarbij JAN VAN BEAUMONT ARNOUD, heer van IJselstein, machtigt tot het aanstellen en afzetten van schepenen te Schoonhoven, Gouda en elders in Holland., 1345; 1111; 1 charter
          reg. no. 188
        - Akte, waarbij WILLEM VAN BEIEREN, verbeider, ARNOUD, heer van IJselstein, hulp tegen zijn vijanden belooft., 1347; 1112; 1 charter
          reg. no. 208
        - Akte, waarbij MARGARETA VAN HENEGOUWEN de voogdij over de kinderen van AMELYS VAN MIJNDEN, haar leenman, aan de heer van IJselstein opdraagt., 1350; 1113; 1 charter
          reg. no. 235
        - Uitspraak door ARNOUD, heer van IJselstein, en BARTHOLOMEUS UTER WIJC, baljuw van JAN VAN BEAUMONT tussen DIRC GHEYENZ. c.s. ener-, en WILLEM c.s. anderzijds en CLAES VREDERIXZ. c.s. ener-, en WALICH ANDRIESZ. c.s. anderzijds., 1354; 1114; 1 stuk
          reg. no. 262
          Heer van Beverwijk en Noordwijk.
        - Uitspraak door ARNOUT, heer van IJselstein, en BARTHOLOMEUS UTER WIJC, baljuw, namens JAN VAN BEAUMONT, tussen de magen van wijlen GHISEBRECHT VER en JONIJS en GHERIT DIE WITTE., 1354; 1115; 1 stuk
          reg. no. 263
        - Akte, waarbij ALBRECHT VAN BEIEREN heer AERNOUD, heer van IJselstein, vergoeding belooft voor onkosten, gemaakt in 's lands belang., 1358; 1116; 1 charter
          reg. no. 282
        - Akte, waarbij de vete tussen de heer van IJselstein en de zoons van WILLEM COCHOLLEN beëindigd wordt., 1342; 1117; 1 charter
          reg. no. 151
        - Akten, waarbij heer GHERARD VAN ASPEREN, heer van Tul, broeder, ALEYD, weduwe, en ALEYD, dochter van wijlen OTTE, heer van Asperen en Hagestein, heer AERNOUD VAN YSELSTEYN teruggave verzoeken van de brieven, die hij heeft van heer OTTE, 1348. Met akte, waarbij de weduwe en heer GHERAERD VAN ASPEREN zich onderwerpen aan de uitspraak van heer AERNOUD VAN IJSELSTEIN in zake de voogdij over heer OTTES kinderen dd., 1346; 1118; 4 charters
          reg. nos. 195a en 219-221
        - Akte, waarbij de proost van Arnhem uitspraak doet tussen de heer van IJselstein c.s. ener-, en de magen van wijlen OTTE VAN CATTENBROEC anderzijds, naar aanleiding van doodslag., 1358; 1119; 1 charter
          reg. no. 281
        - Vidimus van de akte dd. 1362, waarbij het kapittel te IJselstein 8 hond land in Benschop krijgt uit de nalatenschap van WILLEM VAN TULE uit handen van heer ARNOUD, heer van IJselstein, executeur., 1120; 1 charter
          reg. nos. 303 en 307
      - Jan van IJselstein., 3
        JAN VAN IJSELSTEIN was een zoon van GIJSBRECHT en BERTA VAN HEUKELOM; hij was kanunnik van Sint Marie te Utrecht
        - Akte, waarbij de bisschop van Luik JOHAN VAN YSELSTEYN, kanunnik en koster van Sint Marie te Utrecht, 700 pond jaarlijks belooft in ruil voor de goederen en inkomsten van de kosterij en in het bijzonder voor de pacht van de tienden van Erichem, 1365. Met akte van schadeloosstelling voor GIJSBRECHT, heer van IJselstein, door zijn zoon OTTE op voorwaarde, dat deze de rechten van zijn broeder JOHAN op de tienden te Erichem krijgt, dd., 1335; 1121; 2 charters
          reg. nos. 107 en 331
      - Willem van IJselstein., 4
        WILLEM VAN IJSELSTEIN was een zoon van GIJSBRECHT en BERTA VAN HEUKELOM; hij was kanunnik te Utrecht
        - Kwijtschelding voor WILLEM VAN YSELSTEYN van 100 pond, verschuldigd aan jonkvrouwe BERTRADE VAN DEN HOVE., 1343; 1122; 1 charter
          reg. no. 167
      - Gijsbrecht van IJselstein en Aleyd Tomaes Gijsbrechtsz. dochter., 5
        GIJSBRECHT VAN IJSELSTEIN was een zoon van OTTE en BAERTE GRAUWERT PIETERS dochter, weduwe van GIJSBRECHT, heer van Ruwiel. Hij erfde het huis Ruwiel van zijn stiefvader. In 1389 huwde hij ALEYD TOMAES GIJSBRECHTSZ. dochter, omdat zijn zusters KERSTIJN en jonkvrouw JAN niet getrouwd waren
        Koninklijk Huisarchief, Inv. 12, V, 10, 38e.
        en was dood in 1390. Zijn vader OTTE was een zoon van GIJSBRECHT en BERTA VAN HEUKELOM
        - Schepenakte van het getuigenis, afgelegd door JACOB DE GRUTER, goud- en zilversmid, aangaande zijn weddenschap met een knecht van GHISEBRECHT VAN YSELSTEIJN over diens verheffing tot ridder na de slag bij Baesweiler., 1387; 1123; 1 charter
          reg. no. 441
        - Vidimus van de brief dd. 1390, waarbij verschillende personen getuigen, dat wijlen GHISEBRECHT VAN YSELSTEIN met jonkvrouwe ALEYD TOMAES GHIJSBRECHTSZOONS dochter gehuwd is geweest., 1393; 1124; 1 charter
          reg. nos. 453 en 468
    - Het geslacht van Arkel., B
      - Jan van Arkel., 1
        JAN, heer van Arkel, was de zoon van JAN en IRMGARD VAN KLEEF. Hij overleed in 1352 en werd opgevolgd door zijn broeder OTTO
        - Akte, waarbij JAN VAN LEYENBORGH heer JAN, heer van Arkel, belooft hem 50 pond jaarlijks, verschuldigd aan zijn zoon JAN, te zullen kwijtschelden., 1348; 1125; 1 charter
          reg. no. 222
        - Akte van schadeloosstelling door JAN UTEN POELE voor heer JAN, heer van Arkel, als borg voor 2000 schilden, te betalen aan SWEDER, burggraaf van Montfoort., 1349; 1126; 1 charter
          reg. no. 232
      - Jan van Arkel., 2
        JAN, heer van Arkel, was de zoon van OTTE en ELISABETH VAN BAR. Hij was gehuwd met JOHANNA VAN GULIK en stierf in 1428. Zie verder de Inleiding bij Goederen, afkomstig van het geslacht VAN ARKEL
        - Akte van belening van JAN VAN ARKEL, heer van Hagestein, door graaf LODEWIJK VAN VLAANDEREN met 400 pond parijs jaarlijks uit de tol te Antwerpen., 1379; 1127; 1 charter
          reg. no. 403
        - Akte van schadeloosstelling door enige inwoners van Dordrecht voor JAN VAN ARKEL als borg voor 750 franse franken, te betalen aan JAN VAN REYENENSTEYN., 1388; 1128; 1 charter
          reg. no. 444
        - Vidimus van een akte van schadeloosstelling door HEINRIC, heer van Vianen enz., voor, JAN VAN ARKEL als borg voor 500 pond oude gelderse guldens te betalen aan POUWELS VAN HAASTRECHT dd., 1394, 1397; 1129; 1 charter
          reg. nos. 480 en 499
        - Schuldbekentenis van heer JAN VAN DEN WOUDE, groot 200 dordrechtse guldens, voor JAN, heer van Arkel., 1398; 1130; 1 charter
          reg. no. 514
        - Schuldbekentenis van heer AERNT VAN SCONOUWEN, groot 500 gouden engelse nobels, voor heer JAN, heer van Arkel., 1409; 1131; 1 charter
          reg. no. 596
        - Schuldbekentenis van JAN VAN PULLE, groot 10 rijnse en 5 nieuwe guldens, voor heer JAN, heer van Arkel., 1410; 1132; 1 charter
          reg. no. 609
    - Het geslacht van Buren, C
      Zie Collectie DE GROOT, berustende onder het Kon. Genootschap voor Geslacht en Wapenkunde "de Ned. Leeuw" en VAN SCHILFGAARDE, Arch. heeren van Culemborg.
      - Willem van Buren., 1
        WILLEM, heer van Buren en Beusichem, zoon van GIJSBRECHT en CATHARINA VAN LOON-HEINSBERG, was de laatste heer van Buren uit het geslacht van die naam., Hij was gehuwd 1e met MARGARETHA VAN LIMBURG, 2e met ERMGARD VAN LIPPE en stierf in 1461. Hij behoorde van de aanvang af tot de tegenstanders van ARNOLD VAN EGMOND als hertog van Gelre, hetgeen hem op het verlies van Buren kwam te staan, dat ARNOLD in 1435 op hem veroverde. Ook andere goederen waren hem ontnomen en hoewel de Rooms koning op zijn hand was, is het hem niet gelukt in het bezit hersteld te worden
        - Schuldbekentenis, groot 6000 franse schilden, van ARNOLD, hertog van Gelre, voor WILLEM, heer van Buren en Beusichem., 1426; 1133; 1 charter
          reg. no. 716
        - Schuldbekentenis, groot 3600 rijnse guldens, van JOHAN VAN HOIRNE e.a. voor WILLEM, heer van Buren en Beusichem., 1459; 1134; 1 charter en 1 stuk
          reg. no. 969
        - Akte van verbond tussen ROELOFF VAN DIEPHOLT en de stad-Utrecht ener-, en WILLEM, heer van Buren en Beusichem, en JOHAN VAN BUREN, proost van Aken, anderzijds, tegen de hertog van Gelre en SWEDER VAN CULENBORCH., 1427; 1135; 1 charter
          reg. no. 722
        - Stukken met betrekking tot arbitrage tussen ARNOLD, hertog van Gelre, en WILLEM, heer van Buren en Beusichem., 1428; 1136; 3 charters
          reg. nos. 726-728
        - Stukken met betrekking tot een aanslag op Buren door de heer van Culemborg, 1436. Met lijst van punten van geschil tussen de heren van Culemborg en die van Buren dd., 1137; 3 stukken
          reg. nos. 807 en 808
        - Vrijsprekend vonnis van de vrijstoel te Velgist voor WILLEM VAN BUREN tegen DIDERICH VAN ROEKELL., 1453; 1138; 1 charter
          reg. no. 930
        - Akte, waarbij PHILIPS, graaf van Katzenelnbogen en Dietz, en FRANCK VAN CRONENBERG beloven WILLEM, heer van Buren, niet te zullen hinderen in het innen van boeten, vervallen in de tijd, dat hij stad, slot en tol van Linz bezat, 1456. Met akte van verpanding van Linz aan WILLEM VAN BUREN door de aartsbisschop van Keulen dd., 1451; 1139; 2 charters
          reg. nos. 925 en 953
          Bij Keulen.
      - Jan van Buren., 2
        JAN VAN BUREN, proost van Aken, was een zoon van GIJSBRECHT en CATHARINA VAN LOON-HEINSBERG. In 1425 kreeg hij Oyen en Dieden in pand van hertog ARNOLD VAN GELRE, die hij overigens met zijn broeder WILLEM bestreed. Bij een overval op de stad Culemborg in 1428 werd hij vermoord
        - Akte van schadeloosstelling door hertog JAN VAN BRABANT voor JAN VAN BUREN, proost van Aken, en GHEERLIC VAN GEMERT, schout van Den Bosch, als borgen voor 500 franse kronen, verschuldigd aan LAUREYNS VAN HAARLEM, goudsmid te Tricht., 1421; 1140; 1 charter
          reg. no. 674
        - Akte van schadeloosstelling van JAN VAN ARKEL voor JOHAN VAN BUREN, proost van Aken, als borg voor 1000 franse kronen, verschuldigd aan WILLEM VAN GENT., 1426; 1141; 1 charter
          reg. no. 714
      - Alart van Buren., 3
        ALART VAN BUREN was een zoon van GIJSBRECHT en CATHARINA VAN LOON-HEINSBERG
        - Transsumpt van een schuldbekentenis van JAN VAN BEIEREN, groot 150 engelse nobels jaarlijks, uit het land van Arkel dd. 1422 en een belofte van schadeloosstelling van JAN VAN BRABANT voor schade, voortkomende uit de strijd tegen de hertog van Glocester, beide voor ALART VAN BUREN, 1446. Met oorspronkelijk van de akte van schadeloosstelling dd., 1424; 1142; 2 charters
          reg. nos. 690, 703 en 904
      - Gijsbrecht van Buren., 4
        GIJSBRECHT VAN BUREN, zoon van WILLEM en ERMGART VAN LIPPE, werd geboren in 1422 en was domheer van Keulen en Luik
        - Stukken betreffende de benoeming van GISELBERTUS VAN BUREN tot kanunnik en aartsdiaken van Condroz., 1440 en 1441; 1143; 2 charters
          reg. nos. 851, 852, 854 en 855
      - Alard van Buren., 5
        ALARD VAN BUREN was een zoon van WILLEM en ERMGART VAN LIPPE
        - Dagvaarding voor gemachtigden van WILHELMUS VAN ALFTEREN, heer van Halmaal, om gehoord te worden in zake een overeenkomst tussen hem en ALARDUS VAN BUREN, kannunnik van St. Gereon te Keulen., 1474; 1144; 1 charter
          reg. nos. 919, 1099 en 1139
      - Vincent van Buren., 6
        VINCENT, zich noemende heer van Buren en Beusichem, was een zoon van WILLEM en ERMGART VAN LIPPE. Wie de in de reg. no. 1125 vermelde BERND, zich eveneens noemende heer van Buren, is, is mij niet gebleken
        - Akte, waarbij WILLEM VAN GULIK enz. ENGELBERT HURTTE, dienaar van MARIA VAN BOURGONDIË, de gevangenneming van VINCENT VAN BUREN op diens verzoek vergeeft., 1478; 1145; 1 charter
          reg. no. 1178
        - Machtiging van VINCENT, heer van Buren en Beusichem, voor FREDERICK VAN HAREN om te procederen tegen JOHAN VAN NORPPRAIDT en JOHAN FELLE VAN WEVELICHAVEN wegens het niet nakomen van een borgstelling, aangegaan ten behoeve van VINCENTS vader, wijlen WILLEM, heer van Buren en Beusichem, 1481. Met akte van nietverschijnen van beide aangeklaagden voor een vrijgerecht dd., 1474; 1146; 2 charters
          reg. nos. 939, 1125 en 1203
    - Het geslacht van Borselen van Sint-Maartensdijk, D
      Zie Maandblad "de Ned. Leeuw" 1927 en VAN RIEMSDIJK, Tresorie en Kanselarij.
      - Florens van Borselen., 1
        FLORENS VAN BORSELEN, ridder, heer van Sint-Maartensdijk, was een zoon van heer CLAES, heer van Brigdamme, en JANNE VAN SEVENBERGEN. Hij kocht in 1354 een grote uitgestrektheid ambacht in het land van Sint-Maartensdijk van het geslacht VAN OVERBORDENE en komt in 1357 voor met de titel van heer van Sint-Maartensdijk. Hij was baljuw van Zeeland Beoosterschelde, toen hij in 1353 door WILLEM V werd aangesteld tot bewaarder van diens grootzegel, welk ambt zijn vader vóór hem had bekleed. Als raad VAN ALBRECHT VAN BEIEREN komt hij voor in 1358 bij zijn ontslag en in 1359 in dezelfde omstandigheid als burchzaat van Heusden. Na een verzoening met hertog ALBRECHT, waarbij hij zegel en signet van WILLEM V alsmede zijn brieven aangaande Heusden moest inleveren, werd hij in 1362 ruwaard en in 1365 stadhouder van Zeeland; hij stierf in 1368
        - Belofte van bijstand van BOUDIJN LAUWENZ. voor FLORENS VAN BORSELEN, heer van Sint-Maartensdijk., 1367; 1147; 1 charter
          reg. no. 336
        - Belofte van bijstand van CLAIS LAUWERENSZ. voor FLORENS VAN BORSELEN, heer van Sint-Maartensdijk., 1367; 1148; 1 charter
          reg. no. 338
        - Akte, waarbij enige personen beloven zich te houden aan de uitspraak van heer FLORENS VAN BORSELEN in zake de boete, door hen te betalen wegens doodslag op WITTE WILLEMSZ. en FLORIJS HARNOUDSZ., 1367; 1149; 1 charter
          reg. no. 334
        - Bewijs van ontvangst, afgegeven door ALBRECHT VAN BEIEREN voor het zegel en het signet van zijn broeder, hertog WILLEM, voor de brief aangaande het burggraafschap van Heusden e.a. brieven, 1359. Met order van hertog WILLEM voor de rentmeester Bewesterschelde om FLORENS VAN BORSELEN 900 brugse schilden te betalen voor op het huis te Heusden geleverd oorlogsmateriaal en levensmiddelen dd., 1357; 1150; 3 charters
          reg. nos. 276, 280 en 286
        - Akte van aanstelling tot stadhouder van Zeeland voor FLORENS VAN BORSELEN, heer van Sint-Maartensdijk., 1365; 1151; 1 charter
          reg. no. 327
        - Akten, waarbij enige personen beloven zich aan de uitspraak van FLORENS VAN BORSELEN, heer van Sint-Maartensdijk, te zullen houden in zake een zekere strandvond, waarop deze aanspraak maakt namens de graaf., 1368; 1152; 2 charters
          reg. nos. 344 en 345
      - Vranck van Borselen en Alienora van Zuilen., 2
        VRANCK VAN BORSELEN, ridder, heer van Sint-Maartensdijk, zoon van heer CLAES, heer van Brigdamme, en JANNE VAN SEVENBERGEN, huwde in 1369 ALIENORA, vrouwe van Zuilen, dochter van DIRCK en MARGARETHA VAN BAER. Hij kocht van de grafelijkheid de goederen van zijn overleden broeder FLORENS in 1368, en vermeerderde het bezit in het land van Maartensdijk met het gors de Stroyt. In 1374 liet hij zich belenen met de hoge heerlijkheid van het huis te Sint-Maartensdijk met de naaste omgeving en het dorp, dat hij tot nog toe als vrij eigendom had gehad. In 1366, en nog in 1381, was hij raad van ALBRECHT VAN BEIEREN en van 1381-1384 rentmeester van geheel Zeeland
        K. HEERINGA, De rekeningen en andere stukken in 1607 uit de Hollandsche Rekenkamer naar de Zeeuwsche overgebracht, 1913, bl. 38.
        Hij overleed in 1388, zijn vrouw in 1404. Zij vergrootte het Zeeuwse bezit door goederen, die zij had in het land van Heusden, te ruilen tegen goederen op Zuid-Beveland
        - Huwelijksvoorwaarden tussen VRANCK VAN BORSELEN, heer van Sint-Maartensdijk, en ALIENORA VAN ZULEN., 1369; 1153; 1 charter
          reg. no. 360
        - Testament van FRANCK VAN BORSELEN, 1374. Met akte van bekrachtiging dd. 1374 en vidimus van een akte dd. 1386, waarbij hij wijzigingen in het testament aanbrengt., 1154; 3 charters
          reg. nos. 372, 373, 426 en 428
        - Akte van schadeloosstelling van GHISEBRECHT VAN NYENRODE voor VRANCK VAN BORSELEN, heer van Sint-Maartensdijk, voor diens borgstelling voor verschillende schenkingen, door GHISEBRECHT beloofd bij het huwelijk van zijn zoon OTTE met HEYLWICH VAN VIANEN., 1382; 1155; 1 charter
          reg. no. 410
        - Akte van schadeloosstelling van WILLEMAN VAN WELDAM voor VRANCK VAN BORSELEN voor 100 oude franse schilden, verschuldigd aan de heer van Abcoude., 1384; 1156; 1 charter
          reg. no. 418
      - Florens II van Borselen en Oede van Bergen., 3
        FLORIS II VAN BORSELEN, ridder, zoon van heer VRANCK en ALIENORA VAN ZUILEN, heer van Sint-Maartensdijk, en, na de dood van zijn jongere broeder, heer DIRC, ook van Zuilen, was gehuwd met OEDE, dochter van HENDRIK VAN BOUTERSHEM, heer van Bergen op Zoom, en BEATRIX VAN POLANEN. Het goederenbezit breidde hij uit door aankoop van ambacht in Scherpenisse en verwerving door ruil van het gors Ravensoord, dat aan de eerder verkregen Stroyt grensde. Hij komt voor als raad van WILLEM VI in 1396 en 1404, werd baljuw van Poortvliet in 1406, ruwaard van Zeeland in 1418, tresorier in 1419 en was zegelbewaarder van JAN VAN BRABANT in 1419 en van JAN VAN BEIEREN in 1420. Hij overleed in 1422 evenals zijn vrouw; beide liggen begraven in de kerk te Sint-Maartensdijk
        Arch. Zeeuwsch Gen. IV: 2, bl. 101..
        - Akte, waarbij FLORIJS VAN BORSELEN, heer van Sint-Maartensdijk, verklaart, dat hij 1080 guldens van de 9000, die zijn vrouw, OEDE VAN BERGEN, ten huwelijk heeft medegebracht, heeft gebruikt om een rente af te lossen aan zijn zuster, de vrouwe van Hoogstraten, 1398; 1157; 1 charter
          reg. no. 506
          MECHTELD VAN BORSELEN, gehuwd met JAN VAN KUIK, heer van Hoogstraten.
        - Belofte van het klooster der Minderbroeders te Middelburg aan FLORIJS VAN BORSELEN, heer van Sint-Maartensdijk en Zuilen, een wekelijkse mis te zullen doen opdragen voor de ziel van zijn broeder, DIRC VAN BORSELEN, heer van Zuilen., 1408; 1158; 1 charter
          reg. no. 589
        - Vidimussen van schuldbekentenissen voor STEVEN en DIDERICK VAN ZUILEN, grootvader en vader van ALIENORA VAN BORSELEN dd., 1337 en 1345, 1410; 1159; 3 charters
          reg. nos. 121, 183, 184, 601-603
        - Accoord tussen JAN, heer van Bergen op Zoom, en zijn vrouw, JANNE VAN BERGEN, ener-, en FLORENS VAN BORSELEN en zijn vrouw, OEDE VAN BERGEN, anderzijds, over een rente, groot 500 gulden jaarlijks, 1420. Met huwelijksvoorwaarden van HENDRIK VAN BOUTERSHEM en BEATRISE VAN DE LECK dd. 1356 en akte van belening van OEDE VAN BERGEN met Bergen op Zoom dd., 1419; 1160; 2 charters en 2 stukken
          reg. nos. 269, 655, 656 en 667